【裁判字號】    89,交簡上,25
【裁判日期】    890731
【裁判案由】    過失致死
【裁判全文】
臺灣屏東地方法院刑事判決                  八十九年度交簡上字第二五號
    上  訴  人
    即  被  告  甲○○
    選任辯護人  許銘春
                張文雪
右上訴人因過失致死案件，不服本院屏東簡易庭八十九年度屏交簡字第四七號中華民
國八十九年二月二十三日刑事簡易判決（八十九年度偵字第五七三號）提起上訴，本
院判決如左：
    主  文
原判決撤銷。
甲○○因過失致人於死，處有期徒刑肆月，如易科罰金，以佰元折算一日，緩刑
年。
    事  實
一、甲○○無駕駛執照，於民國八十八年八月二日下午二時許，駕駛車號ＷＦ－九四
    三九號自小客車，由屏東縣萬丹鄉往社皮南向北駛，途經社口村產業道路大排水
    溝前十字路口，應注意車前狀況，能注意而未注意，適林志和無照駕駛ＷＰＸ－
    三七二號輕機車，西向東行，亦因疏未注意左方車讓右方車先行，致二車擦撞，
    林志和人車倒地，頭胸受有挫傷合併血胸，經送醫急救，同晚七時十四分許，不
    治死亡。甲○○於肇事後，託路人報案，警方到達現場時自首，接受裁判。
二、案經台灣屏東地方法院檢察署檢察官自動檢察舉偵查聲請簡易判決。
    理  由
一、上訴人即被告甲○○否認有過失致死情事，辯說：伊係駕汽車穿越路口後，方遭
    被害人騎摩托車自後方撞擊，此由本件車禍撞擊點係在伊所駕汽車左後側，可明
    真實，伊並無過失云云。
二、但查右開事實，有道路交通事故調查報告表、照片、相驗屍體證明書及驗斷書附
    卷可稽。本件車禍經台灣省高屏澎區車輛行車事故鑑定委員會鑑定結果，亦認定
    (1)林志和無照駕駛輕機車，左方車未讓右方車先行為肇事主因。(2)甲○○無照駕
    駛小客車，未注意車前狀況為肇事次因。有該會鑑定意見書在卷足憑。被告辯解
    ，係卸責之詞，不足採信。被告過失與被害人死亡間，有相當因果關係。被告犯
    行足以認定。
二、核被告所為，係犯刑法第二百七十六條第一項之罪。被告無駕駛執照駕車，因而
    致人死亡，應依道路交通管理處罰條例第八十六條第一項加重其刑。被告於肇事
    後，託路人報案、警方到達現場時自首，已據證人（即社皮派出所警員）林景泉
    於本案審理時證述屬實，應依刑法第六十二條前段減輕其刑。被告之刑有加重及
    減輕，應依刑法第七十一條第一項先加後減。原審論罪科刑，固非無見。但查(1)
    被告無駕駛執照駕車，因而致人死亡，原審未依法加重其刑。(2)被告自首，原審
    未依法減輕其刑。(3)被害人與有過失，且係肇事主因，原審未予論述。被告上訴
    意旨，否認犯罪，雖不足取，但原判決有上述三點可議之處，仍應予撤銷改判。
    審酌被告過失責任較輕，事後已與被害人成立民事上和解等一切犯罪情狀，量處
    如主文所示之刑，並諭知易科罰金之折算標準。
四、被告未曾受有期徒刑以上刑之宣告，有台灣高等法院被告全國前案紀錄表可稽，
    肇事後自首，並已與被害人家屬達成民事和解，有屏東縣萬丹鄉調解委員會調解
    書可稽，經此教訓後，當知警惕，諒無再犯之虞，本院認所宣告之刑以暫不執行
    為適當，併予宣告緩刑三年，以啟自新。
據上論斷，應依刑事訴訟法第四百五十五條之一第三項、第三百六十九條第一項前段
、第三百六十四條、第二百九十九條第一項前段、道路交通管理處罰條例第八十六條
一項、刑法第二百七十六條第一項、第六十二條前段、第四十一條、第七十四條第一
款、罰金罰鍰提高標準條例第一條前段、第二條判決如主文。
本案經檢察官莊啟勝到庭執行職務。
中      華      民      國  八十九     年     七     月    三十一    日
                                    臺灣屏東地方法院刑事第三庭
                                        審判長法  官  林  正  雄
                                              法  官  柯  盛  益
                                              法  官  莊  鎮  遠
右正本證明與原本無異。
不得上訴。
                                              書記官  陳  文  進
中      華      民      國    八十九    年      八      月      二      日
刑法第二百七十六條第一項：
  因過失致人於死者，處二年以下有期徒刑、拘役或二千元以下罰金。


司法院資訊處製作；財團法人民間司法改革基金會備份。
